臺灣嘉義地方法院刑事判決　　　　　　 96年度簡上字第307號
上　訴　人　臺灣嘉義地方法院檢察署檢察官
上　訴　人
即　被　告　甲○○
上列上訴人因被告傷害案件，不服本院九十六年度嘉簡第一七三
五號中華民國九十六年十月三十日第一審簡易判決處刑（聲請簡
易判決處刑書案號：臺灣嘉義地方法院檢察署九十六年度偵字第
七九二七號），提起上訴，本院管轄之第二審合議庭判決如下：
    主  文
上訴駁回。
甲○○緩刑貳年。
    事  實
一、甲○○於民國九十六年八月二十四日晚上八時五十分許，在
    嘉義市○區○○路五三九號嘉義市基督教醫院6A13號病房內
    ，因該病房內鄰床病人之鐵製醫療用烤燈擺設方式而與鄰床
    病人家屬乙○○發生口角爭執後，甲○○竟基於傷害人身體
    之犯意，將乙○○身旁之鐵製醫療用烤燈架朝乙○○方向推
    倒並擊中乙○○頭部，致乙○○受有右側頭部挫傷及頭部封
    閉性創傷、疑似輕度腦震盪之傷害，經在場目擊之護士林秀
    蓉通報醫院警衛，繼由乙○○報警處理，而查悉上情。
二、案經乙○○訴由嘉義市警察局第二分局報請臺灣嘉義地方法
    院檢察署檢察官偵查後聲請以簡易判決處刑。
    理  由
一、按被告以外之人於審判外之陳述，經當事人於審判程序同意
    作為證據，法院審酌該言詞陳述或書面陳述作成時之情況，
    認為適當者，亦得為證據。當事人、代理人或辯護人於法院
    調查證據時，知有第一百五十九條第一項不得為證據之情形
    ，而未於言詞辯論終結前聲明異議，視為有前項之同意，刑
    事訴訟法第一百五十九條之五定有明文。查本件認定事實所
    引用之證人乙○○、林秀蓉之證詞、財團法人嘉義基督教醫
    院診明書、財團法人嘉義基督教醫院收據、撤回告訴狀、本
    院公務電話紀錄等證據方法，被告於本院行準備程序時表示
    同意調查，且經本院於審理逐一提示予被告表示意見，被告
    均未於言詞辯論結前聲明異議。本院審酌採納上開傳聞證據
    ，無礙被告於程序上之彈劾詰問權利，而認上開傳聞證據合
    於刑事訴訟法第一百五十九條之四及同法第一百五十九條之
    五等規定，因而具證據能力，合先敘明。
二、訊據被告甲○○矢口否認有何傷害犯行，辯稱：因烤燈倒向
    伊，伊為自我防衛始將烤燈架推回，伊並未傷害告訴人乙○
    ○云云。惟查：
  （一）被告於九十六年八月二十四日晚上八時五十分許，在嘉
        義市○區○○路五三九號嘉義市基督教醫院6A13號病房
        內，因該病房內鄰床病人之鐵製醫療用烤燈擺設方式而
        與鄰床病人家屬乙○○發生口角爭執等情，業據被告於
        警詢時及本院審理時均供承明確，核與證人即告訴人乙
        ○○於警詢時之證述情詞相符，並有烤燈架照片乙幀在
        卷可佐，足認被告確有起意傷害告訴人之動機無訛。而
        告訴人於上開時、地因遭烤燈擊中頭部致受有右側頭部
        挫傷及頭部封閉性創傷、疑似輕度腦震盪之傷害等情，
        則據證人乙○○於警詢時證述明確，復有財團法人嘉義
        基督教醫院診明書、財團法人嘉義基督教醫院收據各二
        份在卷可憑。是此部份事實，至為明灼，均堪認定。
  （二）被告固辯稱：因烤燈倒向伊，伊為自我防衛始將烤燈架
        推回，伊並未傷害告訴人乙○○云云。然證人乙○○於
        警詢時證稱：伊於上開時、地與被告間因鐵製醫療用烤
        燈之擺設方式發生口角後，被告即將烤燈架朝伊方向推
        倒，伊當時因背朝烤燈架在猝不及防備之下，遭烤燈架
        砸中頭部受傷（見警卷第5頁、第6頁）等語，核與其偵
        查中之證詞大致相符；參以證人即在場目擊之護士林秀
        蓉就案發當時情形於警詢時證稱：伊於上開時、地在病
        房內為病人輸血時，發現同病房內被告對告訴人不知為
        何發生糾紛，只看到被告推倒院方提供病人及家屬使用
        烤燈架後擊中告訴人之頭部導致頭部受傷（見警卷第 9
        頁）等詞明確，而證人林秀蓉為該醫院之護理人員，其
        與被告及告訴人間均不相識，且無任何仇恨糾紛等情，
        亦據證人林秀蓉於警詢時證述無訛，且其與被告及告訴
        人上開口角糾紛復無任何利害關係，是其上開警詢時陳
        述之真誠性自無可疑，應堪採信。而證人林秀蓉之證詞
        亦與證人乙○○上開證述情詞互核一致，足徵證人乙○
        ○指訴並非杜撰，從而，堪認被告係在毫無防衛情狀下
        出於故意朝告訴人方向推倒該烤燈架無誤。是被告上開
        辯詞洵屬臨訟卸責之詞，並不足信。故本件事證明確，
        被告上開傷害犯行至堪認定，應依法論科。
三、核被告所為，係犯刑法第二百七十七條第一項之普通傷害罪
    。原審基此因認被告罪證明確，援引刑事訴訟法第四百四十
    九條第一項前段、第四百五十四條第二項，刑法第二百七十
    七條第一項、第四十一條第一項前段，刑法施行法第一條之
    一第一項、第二項前段，逕以簡易判決判處被告拘役三十日
    ，並諭知易科罰金之折算標準。經核其認事用法並無不當，
    量刑亦稱妥適，被告上訴意旨否認犯罪且以其已與告訴人和
    解而指摘原判決不當云云，自無理由。而公訴人雖以被告否
    認犯行，且未與告訴人達成和解，指摘原審量刑過輕，而提
    起本件上訴。惟本院審酌被告犯罪動機係因其因擔心病房內
    烤燈擺設位置不當易引發火警危險而與告訴人發生口角，被
    告於盛怒之下情緒失控，始有上開傷害行為，實係因偶然糾
    紛之發生，原審量處被告拘役三十日，應符罪刑相當原則，
    對被告自已足生警惕效果，且被告於檢察官提起上訴後業與
    告訴人達成和解，此有撤回告訴狀乙紙（見本院卷第28頁）
    及本院公務電話紀錄表乙份附卷可按，是本院認原審量刑甚
    屬妥適，公訴人以前揭理由指摘原審量刑過輕，亦無可採，
    均應予駁回。再查，被告前未曾因故意犯罪受有期徒刑以上
    刑之宣告，此有其臺灣高等法院被告前案紀錄乙份附卷可憑
    ，且被告已與告訴人達成和解，得告訴人之宥恕，業如上述
    ，經此起訴、審判之教訓，其當知所警惕，信無再犯之虞，
    本院認其所宣告之刑，以暫不執行為適當，併予宣告緩刑二
    年，以啟自新。
據上論斷，應依刑事訴訟法第四百五十五條之一第一項、第三項
、第三百六十八條，刑法第七十四條第一項第一款，判決如主文
。
本案經檢察官陳則銘到庭執行職務。
中　　華　　民　　國　　96　　年　　12　　月　　31　　日
                  刑事第一庭  審判長法　官　許進國
                                    法  官  黃琴媛
                                    法  官  曾宏揚
上列正本證明與原本無異。
本件不得上訴。
中　　華　　民　　國　　96　　年　　12　　月　　31　　日
                                    書記官  陳慶昀
附錄本件論罪科刑法條：
中華民國刑法第277條第1項
（普通傷害罪）
傷害人之身體或健康者，處 3 年以下有期徒刑、拘役或 1 千元
以下罰金。
